【裁判字號】    97,訴,1020
【裁判日期】    980415
【裁判案由】    搶奪等
【裁判全文】
臺灣桃園地方法院刑事判決              97年度訴字第1020號
公  訴  人  臺灣桃園地方法院檢察署檢察官
被      告  丙○○
                    (現於台灣新竹監獄另案執行中)
被      告  乙○○
上列被告因搶奪等案件，經檢察官提起公訴（97年度偵字第5385
號），本院判決如下：
    主  文
丙○○共同犯詐欺取財罪，處有期徒刑貳月，如易科罰金，以新
臺幣壹仟元折算壹日；又共同犯搶奪罪，處有期徒刑陸月，如易
科罰金，以新臺幣壹仟元折算壹日。應執行有期徒刑陸月，如易
科罰金，以新臺幣壹仟元折算壹日。
乙○○共同犯詐欺取財罪，處有期徒刑貳月，如易科罰金，以新
臺幣壹仟元折算壹日；又共同犯搶奪罪，處有期徒刑陸月，如易
科罰金，以新臺幣壹仟元折算壹日。應執行有期徒刑陸月，如易
科罰金，以新臺幣壹仟元折算壹日。
    事  實
一、緣丙○○與乙○○係夫妻關係，竟基於共同意圖為自己不法
    所有之詐欺取財之犯意聯絡，於民國96年12月9 日傍晚，丙○○騎乘車牌號碼MXC-213 機車搭載乙○○前往位於桃園縣
    龍潭鄉○○路447 巷136 號泰用資源回收場，由乙○○下車
    將內藏石塊之汽車鋁圈2 組出售予甲○○，致甲○○陷於錯
    誤，誤以為該等鋁圈重達30.5公斤，而交付現金新台幣（
    以下同）1065元予乙○○，得手後丙○○即騎車搭載乙○○
    離去；同年月20日13時許，丙○○復騎乘上開機車搭載乙○○前往上開泰用資源回收場，由丙○○下車販賣鋁門窗料1
    包予甲○○之夫丁○○，交易過程中，丁○○即向丙○○表
    示先前曾遭丙○○二人，以內藏石塊於上開汽車鋁圈2 組出
    售之詐騙手法，而遭受損失，欲向丙○○索取賠償，而約定
    以丙○○二人此次所欲販賣鋁門窗料1 包，抵償丁○○、甲○○之損失，經丙○○表示同意後即行離去；詎丙○○、乙○○心有未甘，共同基於意圖為自己不法所有之犯意聯絡，
    於離去十餘分鐘後，復共騎機車返回泰用資源回收場，趁丁○○不及防備之際，共同搶取已交付予丁○○之上開鋁門窗
    料，經丁○○加以制止，仍為丙○○、乙○○得手離去。嗣
    經丁○○報警，丙○○、乙○○始於同日17時許，在新竹縣
    關西鎮南新里5 鄰燥坑61號為警循線查獲。
二、案經桃園縣政府警察局龍潭分局報告臺灣桃園地方法院檢
    察署檢察官偵查後提起公訴。
    理  由
一、本院認定事實所引用之下列證據資料（包含供述證據、文書
    證據、物證等），並無證據證明係公務員違背法定程序所取
    得。又被告及其選任辯護人、檢察官於本院審判期日中對本
    院所提示之被告以外之人審判外之供述，包括供述證據、文
    書證據等證據，就證據能力均未表示爭執，而迄至言詞辯論
    終結前亦未再聲明異議，經核亦無顯有不可信之情況與不得
    作為證據之情形，本院審酌上開證據資料製作時之情況，尚
    無違法不當及證明力明顯過低之瑕疵，認為以之作為證據應
    屬適當，是依刑事訴訟法第159 條至第159 條之5 規定，本
    院所引用之供述證據及文書證據等，如下揭所示均有證據能
    力，合先敘明。
二、上揭詐欺及搶奪之事實，訊據被告丙○○、乙○○二人於本
    院審理時，坦承不諱，且查：
    (一)被告一人詐欺部分，業據證人即被害人丁○○、甲○○二
      人於於偵查中、審理中之證詞大致相符，且有交易登記資
      料2 張及現場照片六幀在卷可按，核與被告二人自白詐欺
      犯行相符，堪予採為論罪之證據，被告犯行洵堪認定。
    (二)被告搶奪二人部分，亦據證人即被害人丁○○、甲○○二
      人於偵查中、審理中之證詞大致相符，且有交易登記資料
      二張及現場照片六幀在卷可按，核與被告二人自白搶奪犯
      行相符，而堪採為論罪之證據，被告此部分犯行亦堪認定
      。
三、核被告二人所為，均係犯刑法第339條第1項之詐欺取財罪及
    刑法第325 條第1 項之搶奪罪；被告丙○○與乙○○就上開
    詐欺及搶奪犯行，有犯意聯絡及行為分擔，均為共同正犯；
    又渠等所犯上開二罪，犯意各別、行為互殊，應均予分論併
    罰。爰審酌被告二人正值青壯，不思正途賺取財物，且迄今
    尚未賠償被害人所受之損害，然知坦承犯行已見悔悟，斟究
    其犯罪之目的、手段及所生之損害等一切情狀，分別量處如
    主文所示之刑，並諭知易科罰金之折算標準，並定其應執行
    之刑，及諭知易科罰金之折算標準。
據上論斷，應依刑事訴訟法第299 條第1 項前段，刑法第28條、
刑法第339 條第1 項、第325 條第1 項、第41條第1 項、第2 項
、第51條第5 款，刑法施行法第1 條之1 第1 項、第2 項前段，
判決如主文。
本案經檢察官黃怡菁到庭執行職務。
中    華    民    國    98    年    4    月    15     日
                  刑事第十庭  審判長法  官    江德民
                                    法  官    華奕超
                                    法  官    陳添喜
以上正本證明與原本無異。
如不服本判決應於收受判決後10日內向本院提出上訴書狀，並應
敘述具體理由。其未敘述上訴理由者，應於上訴期間屆滿後20日
內向本院補提理由書 (均須按他造當事人之人數附繕本)「 切勿
逕送上級法院」。
                                    書記官    劉玉梅
中    華    民    國    98    年    4     月    15    日
附錄本判決論罪科刑法條：
中華民國刑法第339條
（普通詐欺罪）
意圖為自己或第三人不法之所有，以詐術使人將本人或第三人之
物交付者，處5 年以下有期徒刑、拘役或科或併科1 千元以下罰
金。
以前項方法得財產上不法之利益或使第三人得之者，亦同。
前二項之未遂犯罰之。
中華民國刑法第325條
（普通搶奪罪）
意圖為自己或第三人不法之所有，而搶奪他人之動產者，處6月
以上5年以下有期徒刑。
因而致人於死者，處無期徒刑或7年以上有期徒刑，致重傷者，
處3年以上10年以下有期徒刑。
第1項之未遂犯罰之。


司法院資訊處製作；財團法人民間司法改革基金會備份。
